【裁判字號】    95,上易,1075
【裁判日期】    950927
【裁判案由】    竊盜
【裁判全文】
臺灣高等法院臺中分院刑事判決        95年度上易字第1075號
上  訴  人  臺灣臺中地方法院檢察署檢察官
被      告  乙○○
上列上訴人因被告竊盜案件，不服台灣台中地方法院95年度易字
第1563號，中華民國95年6月29日第一審判決（起訴案號：95年
度偵字第6713號），提起上訴，本院判決如下：
    主  文
原判決撤銷。
乙○○結夥三人以上竊盜，處有期徒刑壹年。
    事  實
一、乙○○、楊昇樺與廖英俊（楊昇樺與廖英俊竊盜部分均另由
    臺灣雲林地方法院審理）基於共同意圖為自己不法所有之概
    括犯意聯絡，三人連續結夥於：（一）民國（下同）94年5
    月4日上午10時許，前往雲林縣西螺鎮○○路245巷3號旁之
    空地，竊取丙○○所有之鐵模板；（二）94年5月6日中午12
    時10分許，前往雲林縣西螺鎮○○路245巷3號旁之空地，竊
    取丙○○所有之鐵模板（三）94年5月8日中午12時15分許，
    在雲林縣西螺鎮○○路245巷3號旁之空地，竊取丙○○所有
    之鐵模板；（四）94年5月8日中午12時40分許，在雲林縣西
    螺鎮○○路245巷3號旁之空地上，正欲竊取丙○○所有之鐵
    模板時，為警據報前往處理而查獲。
二、案經被害人丙○○訴由雲林縣警察局西螺分局報告臺灣雲林
    地方法院檢察署檢察官呈請臺灣高等法院檢察署檢察長核轉
    臺灣臺中地方法院檢察署檢察官偵查起訴。
    理  由
一、訊據被告乙○○對於上述犯罪事實，業據其於偵查及審理坦
    承不諱，核與告訴人丙○○之指訴情節相符，並經共同被告
    廖英俊、楊昇樺證實無訛，此外並有贓物認領保管單及蒐證
    照片8幀，附卷可稽，事證明確，至被告於本院空言改稱伊
    祇在上述時、地竊盜2次云云，乃卸責之詞，不足採信，被
    告犯行洵堪認定。
二、核被告乙○○所為，係犯刑法第321條第1項第4款之加重竊
    盜罪。被告與楊昇樺與廖英俊間共同犯罪，彼此間有犯意聯
    絡及行為分擔，均為共同正犯。被告先後4次結夥三人以上
    竊盜之犯行（3次既遂，1次未遂），時間緊接，觸犯同一罪
    名，顯係基於概括犯意為之，為連續犯，應依刑法第56條規
    定，論以一罪，並加重其刑。原審予以論罪科刑，固非無見
    ，惟被告上開連續犯案情節，僅量處有期徒刑7月，較法定
    最低刑度僅加重1個月，無異鼓勵潛犯犯罪嫌疑人多犯案，
    顯逸脫比例原則及公平原則之限制，無法實現刑罰權分配的
    正義，更不符罪刑相當之原則，檢察官之上訴意旨指摘原審
    量刑過輕，為有理由，應予撤銷改判。審酌被告正值青壯年
    ，係因邀約即參與竊盜，圖謀不勞而獲之小利而犯本罪，所
    竊取之上開物品價新臺幣二十多萬元，犯罪後態度尚屬良好
    等一切情狀，量處被告有期徒刑1年。
三、刑法第56條連續犯之規定於94年2月2日已修正公布刪除，並
    於95年7月1日施行，依刑法第2條第1項前段規定係以適用行
    為時法為原則，因此原判決雖未及比較適用，然上訴本院後
    ，經比較新舊法，行為後之法律並非較有利於行為人，仍應
    適用行為時法，則原判決適用行為時法即無不當，併予明
    。
據上論斷，應依刑事訴訟法第369條第1項前段，第364條，第299
條第1項前段，刑法第28條，修正前刑法第56條、刑法第321條第
1項第4款，罰金罰鍰提高標準條例第1條前段，判決如主文。
本案經檢察官甲○○到庭執行職務。
中    華    民    國    95    年    9     月    27    日
               刑事第六庭  審判長法  官  李  文  雄
                                 法  官  劉  連  星
                                 法  官  黃  永  祥
上列正本證明與原本無異。
不得再上訴。
                                 書記官  陳  如  慧
中    華    民    國    95    年    9     月    28    日
                                                      Ｆ


司法院資訊處製作；財團法人民間司法改革基金會備份。
